臺灣臺中地方法院交通事件裁定　94年度交聲字第778號
原處分機關　交通部公路總局臺中區監理所
受處分人　　甲○○
上列受處分人因違反道路交通管理處罰條例案件，對於交通部公
路總局臺中區監理所民國九十四年九月二十日所為之裁決（中監
違字第裁六○─ＫＡＣ三三○八二九號裁決書），聲明異議，本
院裁定如下：
    主  文
異議駁回。
    理  由
一、按道路交通管理處罰條例第八十七條第一項規定：受處分人
    不服第八條主管機關所為之處罰，得於接到裁決書之翌日起
    二十日內，向管轄地方法院聲明異議；又道路交通案件處理
    辦法第十八條規定：交通法庭認聲明異議不合法律上之程式
    者，應以裁定駁回之。再者，送達，不能依前二條規定為之
    者，得將文書寄存送達地之地方自治或警察機關，並作送達
    通知書兩份，一份黏貼於應受送達人住居所、事務所、營業
    所或其就業處所門首，另一份交由鄰居轉交或置於該送達處
    所信箱或其他適當位置，以為送達；前項情形，由郵政機關
    為送達者，得將文書寄存於送達地之郵政機關；寄存機關自
    收受寄存文書之日起，應保存三個月。行政程序法第七十四
    條亦有明文。
二、查本件受處分人甲○○，於民國七十八年八月十七日，即將
    戶籍遷入臺中縣烏日鄉○○路○段六八二巷九一號，至今未
    再遷出，此有戶役政電子閘門個人基本資料查詢結果單在卷
    可稽。原處分機關於九十四年九月二十日以中監違字第裁六
    ○─ＫＡＣ三三○八二九號裁決後，即依受處分人之法定地
    址即臺中縣烏日鄉○○路○段六八二巷九一號，以掛號寄送
    該裁決書，經郵政機關以未獲會晤本人亦無受領文書之同居
    人、受雇人或應受送達處所接收郵件人員，因無法送達而依
    法辦理寄存送達，將上開裁決書於九十四年九月二十三日寄
    存於溪壩郵局，此亦有原處分機關中監違字第裁六○─ＫＡ
    Ｃ三三○八二九號裁決書、寄存送達證書在卷可佐。至受處
    分人雖辯稱其於八十年間起已住於貨車地址之斗六市○○里
    ○○路七十四之五號之湧茂實業有限公司等語，然受處分人
    之戶籍仍設於臺中縣烏日鄉○○路○段六八二巷九一號已如
    前述，且本件所處分對象係駕駛人而非汽車所有人，原處分
    機關本無將處分書通知汽車所有人之必要，原處分機關逕將
    處分書送達受處分人之戶籍地址，並無違誤，是以原處分機
    關於九十四年九月二十三日將上開裁決書於九十四年九月二
    十三日寄存於溪壩郵局時，已生送達之效力，受處分人應於
    九十四年九月二十三日已收受本件裁決書。然受處分人遲至
    九十四年十月二十八日始向臺中區監理所聲明異議，亦有蓋
    有監理單位總收文章之聲明異議狀乙份存卷可按。是本件聲
    明異議顯已逾越前揭二十日之不變期間，其之異議自不適法
    ，應予駁回。
三、據上論斷，應依道路交通管理處罰條例第八十七條第二項、
    道路交通案件處理辦法第十九條，裁定如主文。
中　　華　　民　　國　　94　　年　　11　　月　　28　　日
                  交通法庭  法　官  張清洲
以上正本證明與原本無異。
如不服本裁定，應於送達後五日內，向本院提出抗告狀。
                            書記官　沈筱玲
中　　華　　民　　國　　94　　年　　11　　月　　28　　日
